【裁判字號】    97,台上,2015
【裁判日期】    970515
【裁判案由】    違反毒品危害防制條例
【裁判全文】
最高法院刑事判決            九十七年度台上字第二０一五號
上  訴  人  甲○○
上列上訴人因違反毒品危害防制條例案件，不服台灣高等法院中
華民國九十七年三月三十一日第二審判決（九十七年度上訴字第
九一一號，起訴案號：台灣板橋地方法院檢察署九十六年度毒偵
字第三五六一、四五一二號），提起上訴，本院判決如下：
    主  文
上訴駁回。
    理  由
一、施用第一級毒品部分：
按刑事訴訟法第三百七十七條規定：上訴於第三審法院，非以判
決違背法令為理由，不得為之。是提起第三審上訴，應以原判決
違背法令為理由，係屬法定要件，如果上訴理由書狀未依據卷內
訴訟資料，具體指摘原判決不適用何種法則或如何適用不當，或
所指摘原判決違法情事，顯與法律規定得為第三審上訴理由之違
法情形，不相適合時，均應認其上訴為違背法律上之程式，予以
駁回。本件原審經審理結果，認為上訴人甲○○施用第一級毒品
海洛因部分之犯行明確，因而維持第一審論處上訴人施用第一級
毒品二罪刑並定其應執行刑之判決，駁回上訴人此部分之第二審
上訴，已詳敘調查、取捨證據之結果及憑以認定犯罪事實之心證
理由。就形式上觀察，原判決此部分要無採證認事違背經驗法則
、論理法則或理由不備等違背法令之情形。上訴意旨略以：上訴
人於民國九十六年五月及六月間均有施用毒品之行為，原判決僅
於理由內說明上訴人所為不構成接續犯，但並未論斷上訴人所為
是否成立集合犯，自屬判決不備理由云云。惟查：上訴人於原審
僅主張其所為應係接續犯，並未主張其所為應成立集合犯，是上
訴人此部分上訴意旨，顯未依據卷證資料而為指摘，自非合法之
第三審上訴理由。依上揭說明，本件施用第一級毒品部分之上訴
為違背法律上之程式，應予駁回。
二、施用第二級毒品部分：
按最重本刑為三年以下有期徒刑、拘役或專科罰金之罪，經第二
審判決者，不得上訴於第三審法院，刑事訴訟法第三百七十六條
第一款定有明文。上訴人被訴施用第二級毒品安非他命部分，原
判決係維持第一審依毒品危害防制條例第十條第二項論處罪刑之
判決，駁回上訴人對此部分之第二審上訴。該罪最重本刑為有期
徒刑三年，依上開說明，既經第二審判決，自不得上訴於第三審
法院。上訴人復就此部分一併提起上訴，顯為法所不許，應予駁
回。
據上論結，應依刑事訴訟法第三百九十五條前段，判決如主文。
中    華    民    國  九十七  年    五    月   十五   日
                      最高法院刑事第五庭
                          審判長法官  張  春  福
                                法官  劉  介  民
                                法官  蔡  彩  貞
                                法官  林  俊  益
                                法官  孫  增  同
      本件正本證明與原本無異
                                      書  記  官
中    華    民    國  九十七  年    五    月   十九   日
                                                      V


司法院資訊處製作；財團法人民間司法改革基金會備份。
